臺灣臺中地方法院刑事判決　　　　　　　　　　　　　九十一年度交易字第五六號
　　公　訴　人　臺灣台中地方法院檢察署檢察官
　　被　　　告　丁○○
右列被告因公共危險等案件，經檢察官提起公訴 (九十年度偵字第一二九六九、二一
二九八號)本院判決如左：
    主  文
丁○○於公務員依法執行職務時，當場侮辱，累犯，處拘役肆拾日，如易科罰金，以
參佰元折算壹日；又於公務員依法執行職務時，當場侮辱，累犯，處拘役肆拾日，如
易科罰金，以參佰元折算壹日；又服用酒類，不能安全駕駛動力交通工具而駕駛，累
犯，處有期徒刑參月，如易科罰金，以參佰元折算壹日。其中拘役部分，應執行拘役
柒拾日，如易科罰金，以參佰元折算壹日。
    事  實
一、丁○○曾犯有違反麻醉藥品管理條例、公共危險、傷害等多次前科，其中於民國
    （以下同）八十八年間所犯傷害罪，經本院判處有期徒刑三月確定並已於八十九
    年五月六日執行完畢。竟仍未改其酗酒之習性，於九十年五月十四日二十一時四
    十分許，酒後搭乘卓政宏所駕駛之車號Ｐ九─二二七號計程車，前往台中市○○
    區○○路一段一０六號何安派出所內，藉頗有酒意之際，隨意在派出所門口就要
    小便蓄意事，經何厝派出所警員乙○○、莊棟樑加以勸阻，丁○○不但不聽勸
    阻，於上開派出所內利用所內電話與其友人通話之際，竟當場以「警察是王八蛋
    」之侮辱性言語辱罵依法執行職務之員警乙○○及莊棟樑及其他所內等員警。
二、丁○○明知喝酒超過特定程度（飲酒後其每公升吐氣之酒精含量量超過０．五五
    ｍｇ以上）即不能安全駕駛動力交通工具，另於九十年十一月二十六日八時許，
    在台中市○○區○○里○○○街二七號之三住處，飲用米酒二瓶直至十時左右始
    結束，已達不能安全駕駛之程度，竟仍騎乘車號ＺＴＮ─二一六號機車，由住處
    河南路行駛至台中市○○區○○里○○路○段一二五號台中市警察局第六分局，
    假藉酒意，大聲喧嘩後，旋即走出分局，將機車鑰匙插入上開機車之鑰匙孔欲騎
    車離去，第六分局巡官丙○○見其泥醉狀況，上前詢問並認丁○○涉有酒後騎車
    之嫌而將其帶入分局內詢查時，丁○○竟以「警察是王八蛋，不是人」之穢語辱
    罵依法執行職務之巡官丙○○，並向丙○○稱：你有妻兒，出門車門打開要小心
    ，只要一打開，就要開卡車撞死你等語，惟尚不足以使陳員生畏怖之心（恐嚇部
    分經檢察官另為不起訴處分）。其酒醉部分經警將丁○○送至榮民總醫院台中分
    院抽血測得其血液中酒精濃度為二四一．七毫克，經換算其呼氣後酒精濃度為每
    公升一．二十一毫克，因而查獲上情。
三、案經台中市警察局第四分局及第六分局報告檢察官偵查起訴。
    理  由
一、訊據被告丁○○固不否認於酒後分別於上開時地前往台中市警察局第四分局何安
    派出所及第六分局鬧事之事實，惟矢口否認涉有右揭犯行，辯稱：其於五月十四
    日當天要到派出所報案，結果被拖出去打，於所內借用電話請朋友來載我，當時
    我是告訴朋友說警察是吃屎的，並非要罵警察。另同年十一月二十六日早上，其
    已酒醉由其朋友徐上忠駕駛機車至第六警察分局，因其信用卡被盜刷，前往報案
    ，警察叫其將機車鑰匙插進機車鑰匙孔，就說其酒後駕車，其實其已酒醉何能駕
    車。且當天已酒醉，已不記得有罵警察王八蛋云云。惟查：（一）被告確有於九
    十年五月二十四日二十一時四分許，在何安派出所內藉頗有酒意之際，於所內借
    用自動電話打電話時以「警察是王八蛋」之侮辱性言語辱罵依法執行職務之員警
    乙○○及莊棟樑及其他所內等員警之事實，已据証人即警員乙○○、莊棟樑於偵
    審中到庭証述甚詳，核與証人卓政宏於警訊時証述情節相符，並有錄影帶一捲扣
    案足憑。又上開錄影帶分別於偵審中勘驗結果，被告確於何安派出所於利用所內
    電話打電話之際，當場對所內員警以「警察是王八蛋」之侮辱性言語，辱罵依法
    執行職務之員警乙○○及莊棟樑及其他所內員警等情，此有檢察官及本院勘驗筆
    錄各一份在卷足憑。雖被告辯稱伊是在電話中所說的，並非要罵警察云云。惟被
    告既在派出所內利用通話之際，口出侮辱性言語，警員乙○○、莊棟樑及其他所
    內員警仍在現場依法執行職務，難謂無受到侮辱之感。所辯要屬卸責之詞，殊不
    足取。（二）右揭事實欄第二項犯罪事實部分，已据証人即員警丙○○、甲○○
    分別於偵審中到庭所証實，並有道路交通管理事件通知單、被告於十一月二十六
    當天經榮民總醫院台中分院抽血測得其血液中酒精濃度為二四一．七毫克，經換
    算其呼氣後酒精濃度為每公升一．二十一毫克之檢驗單、機車照片等件在卷足憑
    。被告雖辯稱係徐上忠以機車載其前往云云。惟被告始終無法提供徐上忠其人之
    真實住居所，以供本院傳喚查証，且被告供稱其已達泥醉之程度，若如被告所言
    因其喝酒後由其友人徐上忠以機車載其前往第六分局，則何以徐上忠未將機車騎
    走，而仍將機車留給泥醉中之丁○○？且證人即當天在第六分局負責門禁之警備
    隊隊員甲○○分別於偵查時及本院審理中到庭證述：其確看到丁○○一個人騎機
    車到分局門口等語明確，是被告上開所辯，均不足採信。次按刑法第一百八十五
    條之三，條文中所稱「不能安全駕駛動力交通工具」係屬不確定之法律概念，除
    衡之行為人駕車時飲用酒類之程度及血液中酒精含量之多寡外，並應參以行為人
    當時之精神狀態、駕馭車輛之情形及對於交通號誌或指揮之遵守能力，以資相佐
    ，斷非徒以飲酒數量作為取決是否成罪之唯一標準。惟駕駛人於呼氣中酒精濃度
    達每公升零點五五毫克以上者，依据科學數据統計結果，其肇事率為常人之十倍
    ，固呼氣中酒精濃度達每公升零點五五毫克以上者，得認為不能安全駕駛，已無
    疑議。綜上所述，被告上開犯行已臻明確，犯行均堪以認定。
二、查被告丁○○分別於九十年五月二十四日及同年十一月二十六日對依法執行職務
    之員警，當場侮辱，核其所為，先後均係犯刑法第一百四十條第一項之侮辱公務
    員罪。其酒醉駕駛機車部分係犯同法第一百八十五條之三之醉態駕駛動力交通工
    具罪。被告上開二次侮辱公務員之犯行及公共危險罪犯行，犯意均各別，行為亦
    互殊，應予以分論併罰。又被告曾犯有違反麻醉藥品管理條例、公共危險、傷害
    等多次前科，其中於八十八年間所犯傷害罪，經本院判處有期徒刑三月確定並已
    於八十九年五月六日執行完畢，此有被告全國前案紀錄表在卷足憑，玆於五年內
    再犯本件有期徒刑以上各罪，均為累犯並加重其刑。爰審酌被告曾有多次犯罪前
    科，仍不思悔改，先後藉酒至警察分局辱罵員警及其犯後之態度等一切情狀，分
    別量處如主文所示之刑並分別諭知易科罰金之折算標準及拘役部分並定其應執行
    刑。
三、據上論斷，應依刑事訴訟法第二百九十九條第一項前段、刑法第一百四十條第一
    項、第一百八十五條之三、第四十七條、第四十一條第一項前段、第五十一條第
    六款、罰金罰鍰提高標準條例第一條前段、第二條，判決如主文。
中　　　華　　　民　　　國　　九十一　　年　　 十二 　　月　　　十　　　日
                                    臺灣臺中地方法院交通法庭
                 法  官
右正本證明與原本無異。
如不服本判決，應於判決送達後十日內向本院提出上訴狀( 應附繕本 )，上訴於臺灣
高等法院臺中分院。
                                        書記官
中　　　華　　　民　　　國　　九十一　　年　　 十二 　　月　　　十　　　日
附錄論罪科刑法條：
第一百四十條 (侮辱公務員罪)
於公務員依法執行職務時，當場侮辱，或對於其依法執行之職務公然侮辱者，處六月
以下有期徒刑、拘役或一百元以下罰金。
第一百八十五條之三
服用毒品、麻醉藥品、酒類或其他相類之物，不能安全駕駛動力交通工具而駕駛者，
處一年以下有期徒刑、拘役或三萬元以下罰金。
